臺灣高等法院臺中分院刑事判決　　　　96年度上訴字第1163號
上　訴　人
即　被　告　甲○○
選任辯護人　林文鵬　律師
　　　　　　梁懷信　律師
　　　　　　許永昌　律師
上列上訴人因毒品危害防制條例案件，不服臺灣臺中地方法院95
年度訴字第1311號，中華民國96年3 月20日第一審判決（起訴案
號：臺灣臺中地方法院檢察署95年度偵字第6574號），提起上訴
，本院判決如下：
    主  文
原判決撤銷。
甲○○共同運輸第二級毒品，處有期徒刑參年陸月。扣案之第二
級毒品大麻壹包（淨重壹佰零玖點參柒公克，空包裝重貳拾參點
捌貳公克），沒收銷燬之；扣案之郵包封面、包裝紙、包裝盒各
壹個，均沒收。
    事  實
一、甲○○於民國88年6 月7 日出國赴加拿大留學，留學期間未
    曾返國，嗣為盡國民服兵役之義務，始於94年9 月30日返回
    臺灣地區。甲○○返臺之初原與其父李鐵軍同住在臺中縣龍
    井鄉○○路○ 段3 巷182 號7 樓，嗣於等候徵集期間（徵集
    令定於95年4 月18日入伍服常備役），至臺北工作居住，並
    不定時往返臺北、臺中兩地。甲○○明知大麻係毒品危害防
    制條例第2條第2項第2款所列之第二級毒品，依法不得運輸
    ；並屬懲治走私條例所列管制進口之管制物品，依法不得私
    運進口，竟於94年12月初，與其在加拿大留學時期結識之某
    真實姓名年籍不詳之成年友人，在台北透過網路聯絡，由被
    告提供該友人郵寄物件來台之地址，共同基於自加拿大私自
    運輸毒品大麻至我國境內之犯意聯絡，由該友人於94年12月
    12 日，在加拿大將大麻一包（淨重109.37公克，空包裝重
    23.82公克）以紙盒包裝後，置於國際郵包內，並於郵包封
    面署名寄件人為「Jason Wang」、收件人為「Denny」、收
    件地址為「臺中縣龍井鄉○○路○段3巷182號7樓」、申報品
    名為「T-Sh irt」、「Underwears」等字樣後，將該郵包付
    郵寄送來臺。嗣該郵包進入我國境內後，於94年12月20日，
    經財政部臺北關稅局人員執行郵件檢查時，發現內藏大麻，
    該局隨即通報法務部調查局航業海員調查處會同查驗，嗣協
    調依正常通關程序放行，法務部調查局航業海員調查處臺中
    站調查員並會同郵務人員，於94年12月27日至臺中縣龍井鄉
    ○○路○段3巷182號7樓「漢宇公園」大樓投遞，由不知情之
    李鐵軍（甲○○之父）向大樓管理員領取上開郵包後，旋遭
    現場監控之調查員搜索查扣得該件大麻郵包。
二、案經法務部調查局航業海員調查處臺中站報請臺灣臺中地方
    法院檢察署檢察官偵查起訴。
    理  由
壹、有關證據能力部分：
一、被告於法務部調查局航業海員調查處臺中站之錄音光碟及原
    審96年3 月6 日勘驗筆錄皆具有證據能力：
    按訊問被告，應全程連續錄音；必要時，並應全程連續錄影
    ，刑事訴訟法第100 條之1 第1 項本文定有明文。考其立法
    意旨，乃為擔保自白之任意性，便於偵審機關日後調取勘驗
    之必要，以期發現真實。查本案被告於法務部調查局航業海
    員調查處臺中站之錄音光碟，係依據上開法定程序而為之，
    且錄音所錄取之聲音，既係憑機械力拍錄，未經人為操控，
    自有證據能力。又上開錄音光碟業經原審當庭播放勘驗，踐
    行調查證據程序，並製成勘驗筆錄，該勘驗筆錄亦有證據能
    力。被告選任辯護人主張上開錄音光碟及勘驗筆錄無證據能
    力，並無所據。
二、被告於法務部調查局航業海員調查處臺中站之調查筆錄具有
    證據能力：
    按被告之自白，須非出於強暴、脅迫、利誘、詐欺或其他不
    正之方法，且與事實相符者，始得採為證據，倘被告之自白
    係出於不正之方法，而非自由意思之陳述，即其取得自白之
    程序違背上揭禁止規定，則不問自白內容是否確與事實相符
    ，因其並無證據能力，即不得採為判決基礎。故被告如對於
    自白提出非出於任意性之抗辯時，應先於其他事實而為調查
    ，最高法院93年度台上字第1170號判決意旨參照。本案被告
    選任辯護人主張被告於法務部調查局航業海員調查處臺中站
    接受詢問時，調查人員不斷以幾近脅迫、恐嚇之誘導方式引
    導被告為不利於己之陳述。又調查人員雖告知被告得選任辯
    護人，但對於選任辯護人之意義與辯護人之功能未向被告為
    完整說明，致被告遭誤導未選任辯護人等情，是該調查筆錄
    無證據能力云云。經查：
    1.原審業於96年3 月6 日審理時，詳實全程勘驗被告於94年
      12月27日調查員詢問時之錄音光碟內容，確認調查員於詢
      問被告之初，有踐行刑事訴訟法第95條告知義務之規定，
      並有徵得被告明示同意進行夜間詢問。被告應訊過程意識
      清楚，且就其與國外友人聯繫寄送大麻郵包至國內之動機
      與經過，供述詳盡。再查，證人法務部調查局航業海員調
      查處臺中站組長蔡啟化於原審結證證稱：「（被告在詢問
      的過程精神狀況如何？）意識應該是清楚的」、「（你詢
      問的過程甲○○有無不瞭解文義的情形？）沒有，我問的
      過程有跟他解釋，他提出問題我們也會跟他說明。」、「
      （調查筆錄在讓甲○○簽名前有無讓他詳細看過？）有」
      、「（甲○○簽名前看筆錄有無要你們作修正？）有，從
      剛才勘驗錄音內容，可以看出他有對一些內容一再要求更
      改，我們也有照他的意思作修改，再念給他聽，並告知他
      要本於自由意思作陳述」（見原審卷第140-141 頁），證
      人蔡啟化之證述核與原審勘驗筆錄相符，證人蔡啟化之證
      言，足堪採信。被告選任辯護人辯以調查員於調查時曾跟
      被告說「偵查中自白你可以減輕或免除其刑，那你如果講
      的話法院不採信的時候，會認定你在狡辯沒有悔過的意思
      ，會加重你的責任，你自己考慮清楚」等語，使被告心生
      恐懼，無法在自由意志下任意之陳述云云，惟查此乃一般
      司法警察於辦案時曉諭犯罪嫌疑人承認犯罪之調查方式，
      並不能認為有何恐嚇、脅迫或利誘等情事。
    2.被告在接受法務部調查局航業海員調查處臺中站調查員詢
      問時，調查員有詢問被告是否需要選任辯護人到場，被告
      表明聽不太懂調查員之意思，調查員即再說明被告可以選
      任律師到場，但律師只能夠坐在後面，看有沒有被刑求及
      不當取供之類的等情，有原審勘驗筆錄可稽（見原審卷第
      106-107 頁）。雖調查員告知被告辯護人只能在場，不能
      夠發言等語，此係依其個人經驗就辯護人到場之功能所為
      之闡述，衡之被告當時係25歲之成年男子，復係大學畢業
      ，應具有相當之智識、能力自由判斷對其自身利害相關之
      事，且參酌前開光碟勘驗內容，被告對其是否選任辯護人
      原有遲疑，其縱因調查員前開言語而未選任辯護人到場，
      亦係被告本於自由意志綜合判斷後之選擇，尚難認對其防
      禦權有所侵害。
    3.是被告所為之自白，並無出於強暴、脅迫、利誘、詐欺、
      疲勞訊問、違法羈押或其他不正之方法之情形，亦非違反
      法定障礙事由經過期間不得訊問或告知義務之規定而為，
      依刑事訴訟法第156條第1項、第158條之2規定，應認上開
      調查筆錄有證據能力。
三、末按被告以外之人於審判外之言詞或書面陳述，除法律有規
    定者外，不得作為證據，刑事訴訟法第159條第1項定有明文
    。本案被告於原審所提出之友人Darong Huang（又稱Mike
    Huang）及Raymond Wu之書函，為被告以外之人於審判外之
    書面陳述。被告選任辯護人雖主張符合第159條之4第3款之
    規定，應有證據能力云云。惟按刑事訴訟法第159條之4規定
    「除前3條之情形外，下列文書亦得為證據：一、除顯有不
    可信之情況外，公務員職務上製作之紀錄文書、證明文書。
    二、除顯有不可信之情況外，從事業務之人於業務上或通常
    業務過程所須製作之紀錄文書、證明文書。三、除前2 款之
    情形外，其他於可信之特別情況下所製作之文書。」上開從
    事業務之人於業務上或通常業務過程所需製作之文書例如商
    業帳簿、航海日誌等，原則上得為證據，反對之一方必須證
    明該文書顯有不可信之情況，始能排除該文書作為證據；至
    於第3款之其他文書，係指必須具備與公務員職務上製作之
    文書及業務文件具有同等程度可信性之文書，如官方公報、
    統計表、體育紀錄等，但此必須由提出之人證明該文書係在
    「可信之特別情況下所製作」，始得作為證據（最高法院94
    年台上字第4584號判決意旨參照）。而查被告友人之書函既
    非我國公務員所作成，亦非一般業務人員基於業務過程所製
    作之紀錄或證明文書，並無具備與公務員職務上製作之文書
    及業務文件具有同等程度可信性，雖經外國公證人之公證，
    亦僅能證明該文書形式上之真正，該文書之實質內容並不因
    此具有可信性，是上開文書不具有證據能力。
貳、認定犯罪事實之證據及論罪科刑之理由：
一、訊據被告甲○○固坦承扣案大麻郵包為其加拿大友人寄送至
    國內予伊，惟矢口否認有運輸第二級毒品及私運管制物品進
    口犯行，其所辯暨選任辯護人辯護意旨係以：(1)被告雖曾於
    94年12月初，與友人Mike於網路即時通訊（MSN） 中傳送文
    字簡訊，但當被告知悉Mike可能將大麻以郵寄方式運送至臺
    灣予被告時，即立刻向Mike表示拒絕之立場。被告於向Mike
    明確表達勿寄送大麻來臺後，對於Mike是否仍會寄送大麻來
    臺，事前完全不知情。Mike直到將大麻交寄後，才透過網路
    MSN 告知被告其仍將大麻交運之事實。是被告並未與Mike謀
    議運送大麻，與之並無任何共同犯意聯絡。(2)被告早自94年
    10月間起，即因工作關係居住於臺北親戚家中，更於94年11
    月1 日起任職於飛資得資訊有限公司（設在臺北市○○區○
    ○路1 段91巷40號5 樓），則被告理應會要求友人Mike逕將
    大麻寄交至被告臺北住處，方屬合理，蓋被告親戚斷無任意
    開拆被告包裹或信件之可能；否則如寄至其父李鐵軍居住之
    臺中縣龍井鄉宅址，經李鐵軍拆封查知後，豈非徒然遭惹李
    鐵軍之責罵？(3)被告與李鐵軍原本即經常相互聯絡，關心對
    方，並順道確認是否有被告之信件或包裹，此為父子間之日
    常性舉動，不能以此認為被告有運輸毒品之故意。(4)一般運
    輸毒品者，必會盡包裝掩飾之能事，以防遭查獲。惟扣案之
    大麻僅以一般之包裝盒包裝，而無任何掩飾，若被告真有運
    輸毒品之故意，豈會如此輕率、隨便包裝運輸。本案被告於
    其加拿大友人寄出扣案郵包此等「聖誕禮物」前，根本不知
    禮物內含微量大麻，故並無犯罪故意云云。
二、經查：
（一）扣案之煙草郵包一件（含郵包封面、包裝紙、包裝盒各一
      個），係於94年12月12日在加拿大付郵寄發之國際郵包，
      郵包封面署名寄件人為「Jason Wang」、收件人為「Denn
      y 」、收件地址為「臺中縣龍井鄉○○路○ 段3 巷182 號
      7 樓」、申報品名為「T-Shirt 」、「Underwe ars 」等
      ，其內容物實為以紙盒包裝之一包煙草，該煙草含毒品危
      害防制條例第2 條第2 項第2 款第二級之毒品大麻成分，
      淨重109.37公克，空包裝重23.82 公克，此有法務部調查
      局95年3 月1 日調科壹字第120017746 號鑑定通知書一份
      在卷可稽。被告於偵審中均坦認扣案郵包確係其友人自加
      拿大郵寄予被告之物，核與為被告在臺中代收該郵包之李
      鐵軍（被告之父）於原審證述之情節相符（見原審卷第
      139-146頁 ）。
（二）被告於94年12月27日調查員詢問時自承：「（那收件人是
      寫Denny ，那收件地址就是寫臺中縣龍井鄉○○路○ 段3
      巷182 號7 樓，那就只有你跟你父親兩個住在這邊？）是
      。」、「（那請問一下這個東西到底是要給誰的？）我自
      己本身有在用，所以這個東西是在我出加拿大之前，因為
      朋友要為我歡送，就是所謂的送行。」、「（剩下來的是
      不是？）剩下來的。」、「（不是網路採購的？）不是網
      路採購的，這個是我在那邊的朋友，就是我出來之前有在
      一起玩，然後他幫我保管。」、「（幫你保管，然後現在
      寄回來給你就是了？）對。」、「（本來就是你的了？）
      就是當時我們那一群在那邊一起玩。其實就是集資，買來
      一起就是我們都會用。」、「（數量不多啦，這個要怎麼
      用？就是怎麼吸？）就把它弄碎，捲成煙一樣。」、「（
      這個郵包是不是要寄給你的？）是的。」、「（為什麼要
      寄給你？）因為他說他們擺在那邊隨時都可以拿得到。」
      、「（就是問為什麼要寄給你？）再說，這邊可能是想要
      讓我做一點娛樂節目之類的。」、「（就是你有在參加
      Party 嗎？）就是會去Club。」、「（會拿去跟人家分享
      嗎？）不會拿去分享，可能自己在那邊玩，或是私底下跟
      一些朋友在玩。」、「（你朋友為什麼要寄這個給你？）
      就是讓我做餘興之樂。」、「（讓你做餘興，那你不是說
      這是你之前剩下來的？）對阿，就是他們剩下來，然後寄
      回來讓我玩的，並不是說要來販賣的，也不敢拿來販賣。
      因為我知道販賣在臺灣算是種重刑。」、「（你有沒有施
      用大麻習慣？）沒有，完全就是娛樂。」、「（沒有習慣
      ，但是偶爾會吸？）看場合，就是看有沒有所謂的節目，
      有節目的話才會使用，沒有節目的話就是擺在那邊。」、
      「（私底下使用，這樣子。平時不用？）平時不用，因為
      這種東西在公開場合抽的話，也會蠻引人注意的。」、「
      （你加拿大友人郵寄上述郵包時，有沒有先告知你？大概
      什麼時候跟你講？）12月初吧，他有跟我提醒過，就是在
      互聯網上面。」、「（那為什麼你也知道說這個東西在臺
      灣，它列為毒品，你朋友要寄給你，你為什麼不拒絕呢？
      你為什麼還要收？）因為我想，就是拿來娛樂之用。」、
      「（就是娛樂一下這樣子？）對，不會公然或是非法販賣
      。」等語（以上供詞見原審96年3 月6 日審理筆錄中，勘
      驗被告接受調查員詢問錄音光碟之內容）。由被告上開詳
      盡供詞，足徵本案被告因留學加拿大期間，有與友人在聚
      會作樂時共同吸用大麻煙之劣習，故返回國內後，於94年
      12月初與前開友人共同謀意將大麻煙草郵寄入境，事後該
      大麻煙草果然郵寄入境，並由被告不知情之父李鐵軍代收
      ，其友人郵寄大麻煙草來台之地址，顯係被告所告知。被
      告所辯其有拒絕友人寄送大麻一節，顯與前開供詞不符。
      又衡情被告若確無意輸入大麻，且有事先向其國外友人明
      白表達拒絕之意，則其友人當無執意寄送大麻毒品，陷被
      告受嚴厲刑事訴追風險之理。倘其友人真有違反被告意願
      ，一意孤行寄送毒品郵包予被告之不合情理行逕，被告亦
      可事先採取防範行為，如通知其父李鐵軍拒收來源不明或
      加拿大寄來之郵包，或向司法警察機關檢舉備案，以示清
      白。然被告並未有此等行為，其前開所辯顯為臨訟飾卸之
      詞。
（三）被告係於88年6月7日出國赴加拿大留學，嗣為盡國民服兵
      役之義務，始於94年9月30日返回臺灣地區。被告返臺之
      初，原與其父李鐵軍同住在臺中縣龍井鄉○○路○段3 巷
      182號7樓，嗣於等候徵集期間（徵集令定於95年4月18 日
      入伍服常備役），至臺北工作而寄居於臺北市松山區舅舅
      家，並不定時往返臺北、臺中兩地等情，業經李鐵軍於原
      審審理時證述詳盡，並有被告入出境資料、徵集令、飛資
      得資訊有限公司職務證明書在卷可憑。又被告於原審審理
      時明白供稱僅知悉其父臺中住處地址，不知道舅舅臺北住
      處地址，是被告自無從指定臺北居所地址供國外友人寄送
      大麻郵包。況毒品為政府嚴格管制取締之違禁物，私運毒
      品入境事涉嚴重刑責，被告縱知所寄居之臺北親戚家地址
      ，亦應不敢以該處為收件地址，徒增毒品郵包遭人代收識
      破之風險。選任辯護人辯稱被告未指定臺北居所作為收件
      地址，益徵被告無意輸入毒品云云，顯無可採。
（四）扣案大麻郵包封面申報品名為「T-Shirt」、「Underwear
      s 」等物，顯然有假寄送衣物之名掩飾運毒入境之舉。又
      扣案郵包封面署名寄件人為「Jason Wang」，惟被告於94
      年12月27日調查員詢問時，明確供稱寄送郵包者為加拿大
      友人「Mike」（被告另於96年3 月6日具狀稱該友人名為
      Darong Huang，亦稱Mike Huang），則扣案郵包封面所載
      寄件人名字顯與被告所供不符（被告嗣於96年3 月6 日原
      審審訊時，始改稱扣案郵包係友人「Jason Wang」所寄）
      ，是扣案大麻郵包，究為被告於加拿大之何位友人所寄，
      被告前後說詞固非同一，惟參酌被告之供述，係其所知之
      加拿大之友人所寄送，殆屬可信。被告之辯護人稱扣案大
      麻郵包未經任何包裝掩飾，有異於一般運毒情節云云，然
      渠等有運毒之事實，仍屬明確。
（五）綜上所析，本案顯係被告與其國外友人共同策劃謀議將大
      麻以郵寄方式自加拿大運入臺灣地區，其等二人就運輸毒
      品犯行，確有裏應外合、分工合作之事實。從而，本案事
      證明確，被告犯行洵堪認定，應依法論科。
參、被告與加拿大友人於94年12月初行為後，刑法及刑法施行法
    業經修正公布，並於95年7月1日施行。按行為後法律有變更
    者，適用行為時之法律，但行為後之法律有利於行為人者，
    適用最有利於行為人之法律，現行刑法第2條第1項定有明文
    。此條規定乃與罪刑法定主義契合，而貫徹法律禁止溯及既
    往原則，係規範行為後法律變更所生新舊法律比較適用之準
    據法，是刑法第2條本身雖經修正，但刑法第2條既屬適用法
    律之準據法，本身尚無比較新舊法之問題，應一律適用裁判
    時之現行刑法第2條規定以決定適用之刑罰法律。又本次刑
    法修正之比較新舊法，應就罪刑有關之共犯、未遂犯、想像
    競合犯、牽連犯、連續犯、結合犯，以及累犯加重、自首減
    輕暨其他法定加減原因（如身分加減）與加減例等一切情形
    ，本於統一性及整體性原則，綜其全部罪刑之結果而為比較
    ，亦有最高法院95年度第8次刑事庭會議決議可資參照。是
    按：
一、刑法第28條關於共犯之規定，由「二人以上共同實施犯罪之
    行為者，皆為正犯」，修正為「二人以上共同實行犯罪之行
    為者，皆為正犯」，將舊法之「實施」修正為「實行」，原
    「實施」之概念包含陰謀、預備、著手及實行等階段之行為
    ，修正後僅共同實行犯罪行為，始成立共同正犯，是新法共
    同正犯之範圍已有所限縮，排除陰謀犯、預備犯之共同正犯
    ，新舊法就共同正犯之範圍既因此而有變動，自屬犯罪後法
    律有所變更，應有新舊法比較問題，經比較新舊刑法第28條
    之規定，新法非更有利於被告，應適用修正前刑法第28條之
    規定。
二、按毒品危害防制條例第4條第2項規定「製造、運輸、販賣第
    二級毒品者，處無期徒刑或7年以上有期徒刑，得併科新臺
    幣7百萬元以下罰金。」，又刑法第65條第2項關於無期徒刑
    減輕之規定，由「無期徒刑減輕者，為7年以上有期徒刑。
    」修正為「無期徒刑減輕者，為20年以下15年以上有期徒刑
    。」應依刑法第2條第1項規定，適用最有利於行為人之法律
    （最高法院95年度第8次刑事庭會議決議第6點第5項參照）
    。經比較新、舊法結果，應適用被告行為時之法律即修正前
    刑法第65條第2項規定。
三、經綜合比較新、舊法之結果，被告等行為後之新法並未有利
    於被告，依刑法第2條第1項前段規定，本案自應適用被告等
    行為時之法律即修正前刑法第28條、第65條第2項之規定。
四、刑法第59條關於刑之酌減規定，由「犯罪之情狀可憫恕者，
    得酌量減輕其刑。」修正為「犯罪之情狀顯可憫恕，認科以
    最低度刑仍嫌過重者，得酌量減輕其刑。」僅係酌減審認標
    準見解之明文化，非屬法律之變更，尚無新舊法比較之問題
    。
五、從刑附屬於主刑，除法律有特別規定者外，依主刑所適用之
    法律。
肆、按大麻係毒品危害防制條例第2 條第2 項第2 款所列之第二
    級毒品，且為行政院依懲治走私條例第2 條第3 項規定公告
    之「管制物品項目及其數額」甲類第4 款所定管制進出口之
    物品，不得運輸或私運進口。是核被告甲○○所為，係犯毒
    品危害防制條例第4 條第2 項之運輸第二級毒品罪及懲治走
    私條例第2 條第1 項之私運管制物品進口罪。被告就上開犯
    行與其真實姓名年籍不詳之加拿大成年友人間，有犯意之聯
    絡及行為之分擔，均為共同正犯。又被告一行為觸犯上開二
    罪名，屬想像競合，應從一重之毒品危害防制條例第4條第2
    項之運輸第二級毒品罪處斷（最高法院73年臺覆字第25號判
    例參照）。又美國、加拿大等地區人民吸食大麻煙之行為頗
    為氾濫，被告年輕識淺，案發前長期留學居住加拿大，期間
    沾染吸用大麻煙惡習，嗣為盡服兵役之義務而返國，未久即
    發生本案犯行，堪信其係受異國負面文化風氣影響所致，又
    被告輸入毒品之數量尚屬有限，其犯罪情節較諸大量走私運
    輸毒品以牟取暴利之行為顯有重大差異，惟觸犯法定最輕本
    刑為7年以上有期徒刑之重罪，情輕法重，其犯罪情狀在客
    觀上尚有可憫恕之處，以上開情狀科以依最低度刑即有期徒
    刑7年仍嫌過重，爰依刑法第59條規定，酌量減輕其刑。原
    審以被告犯罪事證明確，予以論罪科刑，固非無見，然查：
    被告犯罪時間為94年12月初，其行為後修正之刑法業已自95
    年7月1日起施行，就修正後刑法第28條、第65條第2項之規
    定，原審未及比較新舊之適用（已如前述），已有未合。被
    告上訴意旨否認犯罪，惟其本案犯行事證明確，相關證據之
    證據能力及證明力業據原審及本院詳加究明，被告所辯顯係
    事後飾卸之詞，其指摘原判決不當，固為無理由，惟原判決
    既有上述可議之處，即屬無可維持，自應由本院撤銷改判。
    爰審酌被告無前科紀錄（有臺灣高等法院被告前案紀錄表在
    卷可憑），本案犯罪之動機、目的尚屬單純，其智識程度，
    私運大麻毒品之數量，甫郵寄入臺灣即被查獲，對國家社會
    造成之侵害非重，及犯後雖否認犯罪，惟於偵查中已大致供
    明犯行原委之態度等一切情狀，量處如判決主文第2項所示
    之刑。扣案之第二級毒品大麻一包（淨重109.37公克，空包
    裝重23.8 2公克），應依毒品危害防制條例第18條第1項前
    段之規定，宣告沒收銷燬之；扣案之郵包封面、包裝紙、包
    裝盒各一個，均屬共犯即被告之加拿大友人郵寄，為共犯所
    有且係供被告共犯本案運輸毒品罪所用之物，均應依毒品危
    害防制條例第19條第1項規定諭知沒收。又中華民國96年罪
    犯減刑條例第3條第1項第7款規定違反毒品危害防制條例第4
    條之罪經宣告逾有期徒刑1年6月之刑者，不予減刑，是本案
    不符減刑規定，併附敘明。
據上論斷，應依刑事訴訟法第369條第1項、第364條、第299 條
第1項前段，毒品危害防制條例第4條第2項、第18條第1項前段、
第19條第1項，懲治走私條例第2條第1項，刑法第11條、第55條
第59條、修正前刑法第28條、第65條第2項，判決如主文。
本案經檢察官乙○○到庭執行職務。
中　　華　　民　　國　　96　　年　　7 　　月　　31　　日
            刑事第七庭    審判長法　官  林  榮  龍
                                法　官  江  錫  麟
                                法　官  張  惠  立
上列正本證明與原本無異。
如不服本判決應於收受送達後十日內向本院提出上訴書狀，其未
敘述上訴之理由者並得於提起上訴後十日內向本院補提理由書 (
均須按他造當事人之人數附繕本)。
                                書記官  林  育  德
中　　華　　民　　國　　96　　年　　8 　　月　　1 　　日
附錄：本案論罪科刑法條全文
毒品危害防制條例第4條
製造、運輸、販賣第一級毒品者，處死刑或無期徒刑；處無期徒
刑者，得併科新臺幣1千萬元以下罰金。
製造、運輸、販賣第二級毒品者，處無期徒刑或7 年以上有期徒
刑，得併科新臺幣7百萬元以下罰金。
製造、運輸、販賣第三級毒品者，處5 年以上有期徒刑，得併科
新臺幣5百萬元以下罰金。
製造、運輸、販賣第四級毒品者，處3 年以上10年以下有期徒刑
，得併科新臺幣3百萬元以下罰金。
製造、運輸、販賣專供製造或施用毒品之器具者，處1 年以上7
年以下有期徒刑，得併科新臺幣1百萬元以下罰金。
前五項之未遂犯罰之。
懲治走私條例第2條
私運管制物品進口、出口逾公告數額者，處7 年以下有期徒刑，
得併科新臺幣3百萬元以下罰金。
前項之未遂犯罰之。
第一項所稱管制物品及其數額，由行政院公告之。
